【裁判字號】    98,審易,433
【裁判日期】    980831
【裁判案由】    詐欺
【裁判全文】
臺灣新竹地方法院刑事宣示判決筆錄     98年度審易字第433號
公  訴  人  臺灣新竹地方法院檢察署檢察官
被      告  乙○○
上列被告因詐欺案件，檢察官提起公訴（97年度偵字第7063號）
後，聲請改依協商程式而為判決，本院於中華民國98年8月31日
下午4時，在本院刑事第十一法庭宣示判決，出席職員如下：
                審判長法  官  劉兆菊
法官起立朗讀判決主文、犯罪事實要旨、處罰條文，及告以上訴
限制、期間並提出上訴狀之法院，且諭知記載其內容：
一、主  文：
    乙○○幫助犯共同詐欺取財罪，累犯，處有期徒刑肆月，如
    易科罰金，以新臺幣壹仟元折算壹日。
二、犯罪事實要旨：
（一）乙○○前於民國92年間，因違反毒品危害防制條例案件，
      經臺灣士林地方法院以94年度易緝字第11號判決判處有期
      徒刑8月；又於93年間，因先後2次竊盜案件，經臺灣高雄
      地方法院分別於93年3月8日以93年度簡字第1009號判決判
      處有期徒刑4月、93年3月31日以93年度簡字第1278號判決
      判處有期徒刑4 月，前開3 罪定應執行有期徒刑1 年2 月
      ，又於93年間，因竊盜案件，經臺灣高雄地方法院於94年
      8 月11日以94年度易字第801 號判決判處有期徒刑6 月，
      經與上揭應執行刑接續執行，於95年4 月11日因縮短刑期
      假釋付保護管束出監，95年7 月4 日保護管束期滿未經撤
      銷假釋，視同執行完畢。
（二）詎乙○○猶不知悔改，明知將自己之行動電話門號提供他
      人使用，將可能遭詐騙集團利用作為犯罪工具，猶基於縱
      有人以其行動電話門號實施財產犯罪亦不違背其本意之不
      確定故意，於民國95年7月5日至26日期間不詳時點，將其
      以自己名義申辦之和訊電訊行動電話門號0000000000號之
      SIM 卡，交付詐欺集團成員。嗣詐欺集團成員中自稱係「
      高文華警官」、「蔡立文檢察官」之真實姓名年籍均不詳
      之成年男子取得上開行動電話門號之SIM 卡後，即共同基
      於意圖為自己不法所有之犯意聯絡，於95年7 月26日上午
      9 時許撥打甲○○家中電話，佯稱戶政事務所語音系統告
      知甲○○其新式身分證有問題，復經轉接至專人聲稱甲○
      ○之身分證被盜用並提供（02）00000000刑事局偵七隊報
      案專線，該電話轉接至乙○○申請之上開行動電話門號，
      再由自稱為「高文華警官」之人受理後，向甲○○誆稱其
      身分證已遭歹徒冒辦金融帳戶並作為洗錢犯罪之工具，法
      院將凍結其財產，而該案承辦檢察官為蔡立文，並要求甲
      ○○前往超商收受凍結財產通知書，甲○○旋又接獲自稱
      為「蔡立文檢察官」之人來電告知其所有之華南商業銀行
      及臺北銀行帳戶有問題，必須立即匯入法院專管帳戶作監
      管，甲○○乃陷於錯誤，即依指示於同日11時許至華南商
      業銀行南門分行臨櫃匯款新臺幣（下同）30萬元至俞素娟
      （另經臺灣臺南地方法院檢察署檢察官以96年度偵緝字第
      869 號聲請簡易判決處刑）所有之中華郵政股份有限公司
      東門郵局帳號00000000000000號帳戶內，同日下午1 時30
      分許，自稱為「蔡立文檢察官」之人又再度來電向甲○○
      聲稱其所有之臺北銀行帳戶亦有問題，乃誘使甲○○另至
      臺北富邦銀行臨櫃匯出25萬元至上開俞素娟帳戶內，豈料
      同日下午4 時許，該佯稱「蔡立文檢察官」之人再度來電
      欲誆騙甲○○次日匯款之際，因甲○○向其姐籌錢，始察
      覺事有蹊蹺，而報警循線查獲上情。
（三）案經臺南市警察局第一分局報告臺灣臺南地方法院檢察署
      呈請臺灣高等法院檢察署檢察長核轉臺灣新竹地方法院檢
      察署檢察官偵查起訴後，經檢察官聲請認罪協商判決，由
      本院合議庭裁定由受命法官獨任改依協商程序而為判決。
三、處罰條文：
    刑法第339條第1項、第30條、第41條第1項前段、第47條第1
    項，刑法施行法第1條之1。
四、協商判決除有刑事訴訟法第455條之4第1項第1款於本訊問程
    序終結前，被告撤銷協商合意或檢察官撤回協商聲請者；第
    2款被告協商之意思非出於自由意志者；第4款被告所犯之罪
    非第455條之2第1項所定得以協商判決者；第6款被告有其他
    較重之裁判上一罪之犯罪事實者；第7 款法院認應諭知免刑
    或免訴、不受理者情形之一，及違反同條第2 項「法院應於
    協商合意範圍內為判決；法院為協商判決所科之刑，以宣告
    緩刑或2 年以下有期徒刑、拘役或罰金為限」之規定者外，
    檢察官與被告均不得上訴。
五、如有前項得上訴之情形，得自收受宣示判決筆錄送達之日起
    10日內，向本院提出上訴書狀，上訴於第二審法院。
本案經檢察官王唯怡到庭執行職務。
中    華    民    國    98    年    8     月    31    日
                  刑事第九庭    書  記  官  林兆嘉
                                審判長法官  劉兆菊
以上筆錄正本係照原本作成。
中    華    民    國    98    年    8     月    31    日
                                書  記  官  林兆嘉
附錄本案論罪科刑法條全文：
中華民國刑法第339條
（普通詐欺罪）
意圖為自己或第三人不法之所有，以詐術使人將本人或第三人之
物交付者，處5年以下有期徒刑、拘役或科或併科1千元以下罰金
。
以前項方法得財產上不法之利益或使第三人得之者，亦同。
前二項之未遂犯罰之。
中華民國刑法第30條
（幫助犯及其處罰）
幫助他人實行犯罪行為者，為幫助犯。雖他人不知幫助之情者，
亦同。
幫助犯之處罰，得按正犯之刑減輕之。


司法院資訊處製作；財團法人民間司法改革基金會備份。
